臺灣臺中地方法院刑事判決　　　　　　　96年度易字第5144號
公　訴　人　臺灣臺中地方法院檢察署檢察官
被　　　告　甲○○
上列被告因竊盜案件，經檢察官提起公訴（九十六年度偵字第二
二○五五號），本院判決如下：
    主  文
甲○○竊盜，處有期徒刑肆月，如易科罰金，以新臺幣壹仟元折
算壹日。
    犯罪事實
一、甲○○為一二三氣體行之負責人，與丁○○所經營之廣大氣
    體行，同屬氣體裝瓶買賣業。甲○○於民國九十六年八月三
    十日上午十一時三十分許，應在臺中市○○區○○路三二一
    之一號附近工地施工之鋼筋包商戊○○叫送氣體，而駕駛車
    牌號碼６Ｇ－７７６號自用大貨車運送前往，其在回收自己
    的空氣體鋼瓶時，見在工地現場另有板模包商蔡瑞桔所叫送
    之廣大氣體行之空氣體鋼瓶二個（一大一小，價值計約新臺
    幣七千元，下稱本件空氣體鋼瓶二個），竟意圖為自己不法
    之所有，徒手加以竊取得手，而連同自己之空氣體鋼瓶一同
    以上開自用大貨車載運離開。嗣因蔡瑞桔當日亦向廣大氣體
    行叫送氣體，廣大氣體行員工楊富荃運送前往時，無從回收
    上開空氣體鋼瓶二個，發覺有異，經查訪得知可能係遭甲○
    ○載走後，轉知其弟楊志富處理，經楊志富以電話詢問甲○
    ○並告知已報警處理後，甲○○始告知並將竊得之空氣體鋼
    瓶二個，於同日十五時三十分許載往臺中縣大肚鄉○○村○
    ○路一四二巷十二號之上游灌氣廠益秀化工公司（下稱益秀
    公司）置放，而經楊志富會同員警至益秀公司尋獲該空氣體
    鋼瓶二個（業已發還被害人）。
二、案經臺中縣警察局烏日分局報請臺灣臺中地方法院檢察署檢
    察官偵查起訴。
 　 理    由
一、證據能力部分：
    按被告以外之人（包括證人、鑑定人、告訴人、被害人及共
    同被告等）於審判外之陳述雖不符刑事訴訟法第一百五十九
    條之一至之四等四條之規定，而經當事人於審判程序同意作
    為證據，法院審酌該言詞陳述或書面陳述作成時之情況，認
    為適當者，亦得為證據；當事人、代理人或辯護人於法院調
    查證據時，知有刑事訴訟法第一百五十九條第一項不得為證
    據之情形，而未於言詞辯論終結前聲明異議者，視為有前項
    之同意，同法第一百五十九條之五定有明文。立法意旨在於
    傳聞證據未經當事人之反對詰問予以核實，原則上先予排除
    。惟若當事人已放棄反對詰問權，於審判程序中表明同意該
    等傳聞證據可作為證據；或於言詞辯論終結前未聲明異議，
    基於尊重當事人對傳聞證據之處分權，及證據資料愈豐富，
    愈有助於真實發見之理念，且強化言詞辯論主義，使訴訟程
    序得以順暢進行，上開傳聞證據亦均具有證據能力。本案被
    告、公訴人於本院審理程序時就公訴人所提之證據，均未加
    爭執，且本院審酌文書作成之形式，均無瑕疵、與待證事實
    具有關聯性等情況，認為適當，應認得為證據，揆諸前開說
    明，就本案所引用之供述、書面證據均具有證據能力，合先
    敘明。
二、訊據被告甲○○固坦承有於上開時、地，將廣大氣體行之空
    氣體鋼瓶二個，連同自己之空氣體鋼瓶一同以上開自用大貨
    車載運離開，並將本件空氣體鋼瓶二個，載往臺中縣大肚鄉
    ○○村○○路一四二巷十二號之上游灌氣廠益秀公司置放等
    情，惟矢口否認有何竊盜犯行，辯稱：本件緣起於鋼筋包商
    戊○○的工程即將完工進行整地，恐本件空氣體鋼瓶二個會
    遭掩埋或壓毀，即電伊協助處理移除，伊因此協助將該空氣
    體鋼瓶二個載運至益秀公司歸建；且因氣體鋼瓶屬危險物品
    ，氣體公會常有宣導若發現被棄置的空氣體鋼瓶時，同業可
    本於互助原則，代為收回並奉還，此為行之有年的慣例，亦
    為公會所鼓勵；故伊載走本件廣大氣體行之空氣體鋼瓶二個
    ，純粹只是幫忙性質，不知道會造成誤會，實無竊盜犯行云
    云。經查：(1)證人戊○○於本院審理時結證稱：案發時其並
    不在現場，其因上包陳福益營造叫其代為向被告叫送一組新
    的氣體，因而打電話代向被告叫送氣體，並於電話中告知被
    告其自己的工程即將結束，若認識板模包商叫送氣體鋼瓶的
    氣體行，可將板模包商叫送的氣體鋼瓶幫對方送回去，其根
    本不知道該空氣體鋼瓶二個究竟屬何氣體行所有等語（本院
    九十六年十一月二十一日審理筆錄）。則依證人戊○○上開
    證詞可知，其於電話中僅是告知被告若認識板模包商叫送的
    氣體行，可將板模包商叫送的氣體鋼瓶幫對方送回去，並無
    告知其已得到板模包商之授權要被告將本件空氣體鋼瓶二個
    自行載走之意，就此被告亦自承當日伊是送氣體鋼瓶到陳福
    益營造，當時在現場，有陳福益營造之職員幫其簽名，其並
    未加以詢問就將廣大氣體行的二個氣體鋼瓶載走，是其疏失
    等語（同上本院審理筆錄）。則被告既已知該工地仍有其他
    工程在進行，其他包商仍有氣體之需求，本件空氣體鋼瓶二
    個，又係板模包商所叫送，將來叫送新氣體時，必須配合回
    收，絕非處於被棄置之狀態，此亦有證人即現場工地板模包
    商蔡瑞桔於本院審理時結證稱：當日是其跟廣大氣體行叫氣
    體，廣大氣體行送新的鋼瓶來替換時，發現舊的不見了，伊
    查訪後才知被告氣體行的車子有來又出去，伊才發現本件空
    氣體鋼瓶二個不見了等語可資佐證（同上本院審理筆錄），
    而被告從事氣體裝瓶買賣業，就此自應知之甚詳，故於自行
    載走前，理應加以詢問現場人員是否為棄置之鋼瓶，並應於
    載走前告知現場人員才是，然依被告及證人蔡瑞桔所述，當
    時工地現場確有人在施工，而被告自己載送之氣體，亦有陳
    福益營造職員加以簽收，被告竟捨此不由，悄悄自行將同業
    廣大氣體行之本件空氣體鋼瓶二個載走，事後才以本件空氣
    體鋼瓶二個係遭棄置，伊乃依同業慣例及證人戊○○之囑託
    才幫忙載走本件空氣體鋼瓶二個云云置辯，顯不合常情。(2)
    又證人楊志富於本院審理時結證稱：其得知本件空氣體鋼瓶
    二個可能是被告載走後，第一次打電話給被告時，被告跟其
    說不是他載的，後來被告又說不是他載的，他只是司機而已
    ，還要問是不是師傅載的，其問被告在哪裡，被告都不講，
    後來其再打電話給被告說其報警了，被告才告知他要把鋼瓶
    載去益秀公司；且其與被告在三年前亦有類似糾紛，即被告
    曾因自行載走廣大氣體行的十六支氣體鋼瓶，其找了十幾天
    ，後來發現是被告載走的，被告才歸還的等語（同上本院審
    理筆錄），就此被告亦自陳當日證人楊志富確實有打二、三
    通電話給伊詢問本件空氣體鋼瓶二個的事，電話中伊跟證人
    楊志富說要將本件空氣體鋼瓶二個送至益秀公司；且其也有
    在不只三年前，有與廣大氣體行發生類似的糾紛，事情乃因
    伊自行幫廣大氣體行載走氣體鋼瓶至漢翔灌氣站；而本件伊
    自行幫忙同業載走鋼瓶至益秀公司置放，就益秀公司及廣大
    氣體行而言，都是第一次等語。則依上述，被告既與廣大氣
    體行前有類似糾紛存在，之前伊亦不曾與廣大氣體行或益秀
    公司有如此處理之前例，理應謹慎行事以免重蹈覆轍招致誤
    解；再經本院檢視系爭鋼瓶照片可知，鋼瓶外觀留有斗大之
    「廣大」字樣及電話號碼，一望即知該鋼瓶所有人為廣大氣
    體行；被告亦自陳認識廣大氣體行，則被告若僅係單純欲幫
    忙，又為避免重蹈覆轍招致誤解，只須撥打其上電話通知廣
    大氣體行即可，且何以在證人楊志富打電話追問鋼瓶下落後
    ，仍自行大費周章將本件空氣體鋼瓶二個自臺中市北屯區載
    運至臺中縣大肚鄉中和村之益秀公司置放；況被告亦自陳在
    載走鋼瓶後，僅有於證人楊志富來電後，才在載送至益秀公
    司時，向益秀公司之丙○○表示鋼瓶是廣大氣體行所有，由
    此適見被告之心虛故作之情，益徵其載走本件空氣體鋼瓶二
    個時確有不法所有意圖。此外，本件並有現場照片四張及贓
    物認領保管單一紙在卷可參，被告上開所辯應係推諉卸責之
    詞，要與常理不合，自無足採。從而，本件事證明確，被告
    竊盜犯行洵堪認定，應依法論科。
三、核被告所為係犯刑法第三百二十條第一項之竊盜罪。爰審酌
    被告前曾於八十七年間，因違反商標法等案件，經法院判處
    有期徒刑六月，及於九十五年間，因違反家庭暴力防治法案
    件，經法院判處拘役五十日之前科，素行不佳，竊取他人財
    物，造成被害人損失之程度，及犯後猶飾詞否認犯行，態度
    非屬良好，及其犯罪之動機、目的、手段，未與被害人達成
    和解賠償損失取得諒解等一切情狀，量處如主文所示之刑，
    以資懲儆。
據上論斷，應依刑事訴訟法第二百九十九條第一項前段，刑法第
三百二十條第一項、第四十一條第一項前段，刑法施行法第一條
之一，判決如主文。本案經檢察官乙○○到庭執行職務
中　　華　　民　　國　　96　　年　　12　　月　　26　　日
                  刑事第十四庭    法  官  洪堯讚
上正本證明與原本無異。
如不服本判決，應於收受送達後十日內向本院提出上訴書狀（應
敘述具體理由並附繕本）。
上訴書狀如未敘述理由，應於上訴期間屆滿後二十日內補提理由
書於本院。
                                  書記官  沈慧玲
中　　華　　民　　國　　96　　年　　12　　月　　26　　日
附錄本案論罪科刑法條
中華民國刑法第320條
意圖為自己或第三人不法之所有，而竊取他人之動產者，為竊盜
罪，處 5 年以下有期徒刑、拘役或 5 百元以下罰金。
意圖為自己或第三人不法之利益，而竊佔他人之不動產者，依前
項之規定處斷。
前二項之未遂犯罰之。
